臺灣高雄地方法院刑事判決
111年度簡上字第28號
上  訴  人  
即  被  告  陳冠宇




上列上訴人因傷害案件，不服本院高雄簡易庭中華民國110 年11
月29日110 年度簡字第2656號（聲請簡易判決處刑案號：臺灣高
雄地方檢察署110 年度偵字第7621號）第一審判決，提起上訴，
本院判決如下：
    主  文
上訴駁回。
陳冠宇緩刑貳年。
    事實及理由
一、本案經本院審理結果，認第一審（下稱原審）判決以上訴人
    即被告陳冠宇（下稱被告）犯刑法第277條第1項之傷害罪，
    量處拘役50日，如易科罰金以新臺幣（下同）1,000 元折算
    1 日，認事用法及量刑均無不當，應予維持，證據部分除增
    加被告於本院之自白外，其餘均引用原審刑事簡易判決書記
    載之事實及理由（如附件）。
二、被告上訴意旨略以：被告已與告訴人徐葛錦卿於本院成立和
    解，並賠償徐葛錦卿2萬元，原審量刑實有過重，請求從輕
    量刑，並給予緩刑宣告等語。
三、駁回上訴之理由：
    按量刑輕重，係屬事實審法院得依職權自由裁量之事項，苟
    已斟酌刑法第57條各款所列情狀而未逾越法定刑度，不得遽
    指為違法。關於刑之量定，係實體法上賦予法院得為自由裁
    量之事項，倘其未有逾越法律所規定之範圍，除顯有失出失
    入等科罰與罪責不相當之情形外，應予尊重，不得任意加以
    指摘（最高法院72年台上字第6696號、75年台上字第70337
    號判例意旨參照）。查原審審酌被告為智識成熟之成年人，
    本可期待其遇事採取和平、理性之方式予以處理、排解，然
    其僅因停車問題與徐葛錦卿發生爭執，即出手毆打當時較其
    年長甚多之徐葛錦卿，致徐葛錦卿受傷，所為實不足取；復
    審酌被告犯後否認犯行，事後則因雙方對於賠償數額未有共
    識而迄未達成和解，故徐葛錦卿所受損害尚未獲得填補；兼
    衡徐葛錦卿所受傷勢部位、受傷程度，以及被告係國中畢業
    之教育程度、有如臺灣高等法院被告前案紀錄表所示之前科
    素行等一切具體情狀，量處拘役50日，並諭知如易科罰金以
    1,000 元折算1 日之折算標準在案，原審雖未及審酌被告於
    本院坦承犯行，且與徐葛錦卿和解並賠償和解金2萬元、徐
    葛錦卿具狀請求對被告從輕量刑，有刑事陳述狀、調解筆錄
    等可佐，惟本院認原審量定前揭刑度已於審酌欄說明其量刑
    之理由，而刑法第277條第1項之傷害罪之法定刑為5年以下
    有期徒刑、拘役或50萬元以下罰金，原審僅量處拘役50日（
    得易科罰金），所為量刑仍屬適當，並無違反比例原則或量
    刑不當之情事，被告指摘原審量刑過重，為無理由，應予駁
    回。
四、緩刑之宣告：
    查被告未曾故意犯罪受有期徒刑以上刑之宣告，此有臺灣高
    等法院被告前案紀錄表1 份在卷可參。經審酌被告於本院審
    理時均坦承犯行，已於本院審理中經徐葛錦卿具狀請求本院
    給予被告緩刑宣告，此有徐葛錦卿111年5 月19日刑事陳述
    狀附卷可憑，本院認被告經本案刑罰宣告後，當已知所警惕
    ，因認本件所為前揭宣告刑以暫不執行為適當，爰依刑法第
    74條第1 項第1 款規定，諭知被告緩刑2 年。
據上論斷，應依刑事訴訟法第455 條之1 第1 項、第3 項、第36
4 條、第368 條、第373 條，判決如主文。
本案經檢察官廖春源聲請簡易判決處刑，檢察官劉淑慧到庭執行
職務。
中　　華　　民　　國　　111 　年　　7 　　月　　25　　日
                  刑事第一庭  審判長法  官  莊珮君
                                    法  官  侯弘偉
                                    法  官  賴建旭
以上正本證明與原本無異。
不得上訴。
中　　華　　民　　國　　111 　年　　7 　　月　　25　　日
                                    書記官  陳雅惠
附件
臺灣高雄地方法院刑事簡易判決　　　　 110年度簡字第2656號
聲　請　人　臺灣高雄地方檢察署檢察官
被　　　告　陳冠宇
陳冠宇上列被告因傷害案件，經檢察官聲請以簡易判決處刑（11
0 年度偵字第7621號），本院判決如下：
    主      文
陳冠宇犯傷害罪，處拘役伍拾日，如易科罰金，以新臺幣壹仟元
折算壹日。
    事實及理由
一、陳冠宇於民國109 年12月21日14時許，在高雄市○鎮區○○路0
    00 號中國信託銀行前，因停車問題與徐葛錦卿發生爭執，
    陳冠宇竟基於傷害之犯意，徒手毆打徐葛錦卿，致徐葛錦卿
    受有左側鼻孔流鼻血、左頭頂部腫脹3 ×3 公分、右手第4 
    、5 指挫傷、胸部挫傷等傷害。
二、證據名稱：
  ㈠被告陳冠宇於偵查中之供述。
  ㈡證人即告訴人徐葛錦卿於警詢及偵查中之證述。
  ㈢杏和醫院診斷證明書、告訴人提出之現場及傷勢照片。
三、訊據被告固坦認有於上揭時、地與告訴人發生爭執扭打之事
    實，惟矢口否認有傷害犯行，辯稱：當時是告訴人先脫下她
    的安全帽打我的頭，我有阻擋她，後來我們就扭打在一起，
    因為她用手抓我的眼睛，因為疼痛，我因為防衛才將她的手
    扳開，並將她壓制在地上，告訴人所受傷害是我要防衛自己
    而造成的，告訴人也傷害到我的身體云云。按互毆係屬多數
    動作構成單純一罪而互為攻擊之傷害行為，縱令一方先行出
    手，而還擊之一方在客觀上苟非單純對於現在不法之侵害為
    必要排除之反擊行為，因其本即有傷害之犯意存在，則對其
    互為攻擊之還手反擊行為，自無主張防衛權之餘地。經查，
    關於本件案發當時究係被告或係告訴人先出手攻擊對方，因
    雙方均稱係對方先出手而各執一詞，則實情如何，因卷內尚
    乏其他具體事證可資判斷，故二人所述均值存疑。然縱認被
    告所辯係告訴人先持安全帽朝其攻擊一情為真，然告訴人攻
    擊之後，該不法侵害行為即已過去，倘被告為避免遭告訴人
    進一步攻擊，以當時案發地點係在道路旁，告訴人又係年長
    被告20歲、年屆古稀之婦女，被告僅需採取閃躲、遠離告訴
    人，甚至被動抵擋即可，本無再出手攻擊或強將告訴人壓制
    在地之必要，然被告捨此不為，仍出手攻擊告訴人，致告訴
    人頭臉、身體多處受傷，此舉在客觀上已非對現在不法侵害
    所為之必要排除行為，而無正當防衛規定適用之餘地，被告
    上開所辯要屬事後卸責之詞，洵非可採。是本件事證明確，
    被告上開犯行已堪認定，應依法論罪科刑。
四、核被告所為，係犯刑法第277 條第1 項之傷害罪。本院審酌
    被告為智識成熟之成年人，本可期待其遇事採取和平、理性
    之方式予以處理、排解，然其僅因停車問題與告訴人發生爭
    執，即出手毆打當時較其年長甚多之告訴人，致告訴人受有
    上開傷害，所為實不足取；復審酌被告犯後否認犯行，事後
    則因雙方對於賠償數額未有共識而迄未達成和解，有本院刑
    事調解案件簡要紀錄表可參，故告訴人所受損害尚未獲得填
    補；兼衡告訴人所受傷勢部位、受傷程度，以及被告係國中
    畢業之教育程度、有如臺灣高等法院被告前案紀錄表所示之
    前科素行等一切具體情狀，爰量處如主文所示之刑，並諭知
    易科罰金之折算標準。
五、依刑事訴訟法第449 條第1 項前段、第3 項、第454 條第1
    項，刑法第277 條第1 項、第41條第1 項前段，刑法施行法
    第1 條之1 第1 項，逕以簡易判決處刑如主文。
六、如不服本判決，得自收受本判決書送達之日起20日內，向本
    院提起上訴狀（須附繕本及表明上訴理由），上訴於本院管
    轄之第二審合議庭。
本案經檢察官廖春源聲請以簡易判決處刑
中    華    民    國    110   年    11    月    29    日
                        高雄簡易庭  法  官  陳芸珮
以上正本證明與原本無異。
如不服本判決，得自收受本判決書送達之日起20日內，向本院提
起上訴狀（須附繕本及表明上訴理由），上訴於本院管轄之第二
審合議庭。
中    華    民    國   110    年    11    月    29    日
                                    書記官  彭帥雄
附錄本案論罪科刑法條全文：
中華民國刑法第277條
傷害人之身體或健康者，處五年以下有期徒刑、拘役或五十萬元
以下罰金。
犯前項之罪，因而致人於死者，處無期徒刑或七年以上有期徒刑
；致重傷者，處三年以上十年以下有期徒刑。